臺灣臺南地方法院刑事判決　　　　　　　　　　　　　九十一年度訴字第九五二號
　　公　訴　人　臺灣台南地方法院檢察署檢察官
　　被　　　告　乙○○
右列被告因搶奪案件，經檢察官提起公訴（九十一年度偵字第七二○九號、九十一年
度偵字第七八六二號），本院判決如左：
    主  文
乙○○共同連續意圖為自己不法之所有，而搶奪他人之動產，累犯，處有期徒刑柒年
；並於刑之執行完畢或赦免後，令入勞動場所，強制工作參年。又以加害身體之事，
恐嚇他人致生危害於安全，累犯，處有期徒刑參月；應執行有期徒刑柒年；並於刑之
執行完畢或赦免後，令入勞動場所，強制工作參年。
    事  實
一、乙○○於民國八十六年間因犯搶奪罪，經本院以八十六年度訴字第一六四一號案
    ，判處有期徒刑六月確定，並於八十七年八月十六日執行完畢；甫出獄即於八十
    七年間再犯搶奪罪，復經本院以八十八年度少連訴字第四號案判處有期徒刑三年
    六月確定，於九十一年一月二十五日假釋出獄，現仍在假釋中，竟仍不知悔改。
    復與不詳姓名之成年人，基於共同意圖為自己不法所有之概括犯意聯絡，或其個
    人基於意圖為自己不法所有之概括犯意，連續於：
    （編號）於九十一年四月十一日上午十一時五十八分許，與不詳姓名之成年人
      共同騎乘機車，在台南縣永康市○○路八一四巷二十號前，由乙○○下車，以
      假借問路之方式，搶奪丁○○○懸掛於脖子上之白金項鍊，搶得白金項鍊半條
      。
    於九十一年四月十八日上午十時許，與不詳姓名之成年人共同騎乘機車，以佯
      裝問路為由，在台南縣永康市○○○路一○五四巷六號旁空地，搶得戊○○○
      之白金底座鑲玉佩墜子一個。
    九十一年五月十四日上午十一時許，以己○○○之家人欠其金錢為由，在台南
      縣永康市○○路四一七巷內，搶得己○○○之金項鍊一條及項鍊上之佛祖金牌
      墜子一個。
    九十一年六月二十日上午八時三十五分許，騎乘不詳車號白色輕型機車，以佯
      裝問路為由，在台南市○○街○段三二一巷三六號前搶得甲○○放置於腳踏車
      前菜籃內之皮包一只，內有現金新台幣二萬多元及駕駛執照、身分證、行車執
      照、印章等物。
    九十一年六月二十、二十一日間，在台南市○○路，搶得一不詳姓名女子之金
      項鍊一條。
    九十一年六月二十八、二十九日間，在台南市安南區海尾地區○○○○○路為
      由，搶奪蔡鄧佩霞之手鍊一條。
    九十一年七月七日上午六時三十分許，騎乘不詳車號白色輕型機車，以佯裝問
      金融卡在那裏為由，在台南市○○路○段二九○巷三二五弄三七號前轉角處，
      搶得尤莊杏懸掛於脖子上之金項鍊一條。
    九十一年七月十日上午十一時三十分許，騎乘車號ＶＩＫ－八○二號機車，在
      台南市○○街一一九巷三一弄口處，以假借問路為由，欲搶辛○○脖子上之金
      項鍊，因倉促之間僅抓到辛○○的脖子，辛○○大喊「搶劫」，乙○○聞聲騎
      乘機車往該處之無尾巷逃逸，經附近之鄰居聞聲後共同圍捕當場查獲而不遂。
      乙○○遭逮捕後，仍無所悔意，並另行起意，以加害身體之事向辛○○恐嚇稱
      ：「我知道妳住哪裡，如果報案，就要讓妳好看」等語，致生危害於辛○○之
      安全。
二、案經台南巿警察局第三分局暨台南縣警察局永康分局報請台灣台南地方法院檢察
    署檢察官偵查起訴。
    理  由
一、訊據被告乙○○對於右揭事實除對於編號九十一年六月二十、二十一日間，在
    台南市○○路，搶得一不詳姓名女子之金項鍊一條。九十一年六月二十八、二
    十九日間，在台南市安南區海尾地區○○○○○路為由，搶奪蔡鄧佩霞之手鍊一
    條。九十一年七月十日上午十一時三十分許，騎乘車號ＶＩＫ－八○二號機車
    ，在台南市○○街一一九巷三一弄口處，以假借問路為由，欲搶辛○○脖子上之
    金項鍊，因倉促之間僅抓到辛○○的脖子，辛○○大喊「搶劫」，乙○○聞聲騎
    乘機車往該處之無尾巷逃逸，經附近之鄰居聞聲後共同圍捕當場查獲而不遂之事
    實外均矢口否認。辯稱：我被抓到後沒有對辛○○恐嚇說：「我知道你住在那裏
    ，如果報案，就要讓你好看，而是說我是拜託被害人不要報警，不然會害死我，
    是他聽錯了。我於九十一年四、五月間均與證人庚○○住在太子飯店裏，我的機
    車都是寄放在車行裏，因我不會開車，所以出門均是由庚○○開車載我，我不可
    能去搶云云置辯。
二、經查：被害人甲○○、尤莊杏等人，於警訊中均證稱：被告係騎乘白色機車；被
    害人丁○○○、戊○○○、甲○○、尤莊杏等人均證稱被告係以佯裝問路為由，
    趁被害人不備，搶奪財物。與被告騎乘車號ＶＩＫ－八○二號白色機車，以佯裝
    問路為由搶奪被害人辛○○部分犯罪手法相同。次查：被害人尤莊杏於九十一年
    七月十日警訊中指稱：是他沒錯，衣服雖然不一樣，但是我一看就知道是他沒錯
    等語。於九十一年七月二十五日檢察官偵查中證稱：就是庭上的乙○○搶我的等
    語；被害人丁○○○於九十一年七月二十三日警訊中指稱：「經我指認警方所提
    供之乙○○（警訊筆錄誤繕為施明成）照片，我可以肯定就是搶奪我財物之人」
    。於九十一年七月二十五日檢察官偵查中證稱：我在警局指認的人應該是搶我的
    人，瘦瘦的，不會很高，臉小小的等語；被害人己○○○於九十一年七月二十三
    日警訊中供稱：經我當場指認乙○○本人，我可以肯定就是乙○○搶奪我金項鍊
    之人沒錯。於九十一年七月二十五日檢察官偵查中證稱：經當面指認很像是我在
    分局指認的人，瘦瘦的、鼻子尖尖的等語。被害人戊○○○於九十一年七月二十
    三日警訊中供稱：經我親自當面指認歹徒乙○○，確實是在當時搶我掛於脖子上
    項鍊墜子之人無誤，.... 我對他的相貌看的非常清楚等語。被害人甲○○於九
    十一年七月二十五日檢察官偵查中供稱：「搶我皮包之人騎白色五十西西機車，
    就是庭上的被告沒錯」等語，均指認被告係搶奪其財物之人。復查：證人即利民
    銀樓負責人丙○○於九十一年七月十日警訊及九十一年九月三十日本院審理中均
    證稱：被告於今年六月二十二日賣了雙膳項鍊一條重八錢五分八厘，價值九千八
    百七十元，第二次於六月三十日賣了雙膳手鍊一條、項鍊加墜子（為被告八十七
    、八年間搶奪而來）一條重量為八錢九分三厘，價值一萬零九十元等語。並提出
    金飾買入登記簿一紙及金飾來源證明書二紙為證。足認被告自白九十一年六月
    二十、二十一日間，在台南市○○路，搶得一不詳姓名女子之金項鍊一條。九
    十一年六月二十八、二十九日間，在台南市安南區海尾地區，搶得一不詳姓名女
    子之手鍊一條等語與事實相符。另查：證人張宏基於九十一年七月十日警訊中證
    稱：「乙○○有對阿婆（指辛○○）說我沒有搶妳，如果警察辦我搶奪，我就記
    妳家住址，要阿婆好看」。於九十一年七月二十五日檢察官偵查中證稱：被告有
    對辛○○說：不要報案，我知道你住那裏，如果報案就要你好看等語。與被害人
    辛○○之供述相同，另參酌被告亦不否認為民眾圍捕後亦曾與被害人說話等情，
    足認被告確有前揭恐嚇犯行。末查：證人庚○○於本院九十一年十月二十八日審
    理中雖證稱：九十一年四、五月間，我均與被告住在太子飯店等語，然查證人亦
    證稱：我不知道被告有無個人離開過飯店等語，無法證明被告於九十一年四、五
    月間均與證人在一起未個別離開，尚難依此即認定被告無前揭搶奪犯行。綜上所
    述，足認被告確實於前開時地搶奪被害人丁○○○、戊○○○、己○○○、甲○○、尤莊杏等人，並於被捕後以危害身體之事恐嚇被害人辛○○。此外復有車號
    ＶＩＫ－八○二號白色機車之照片二張附卷可稽，本件事證已臻明確，被告犯行
    洵堪認定。
二、核被告意圖為自己不法之所有，搶奪他人之動產，所為事實欄編號至部分，
    係犯刑法第三百二十五條第一項之搶奪罪。所為事實欄編號部分，係犯同法第
    三百二十五條第三項、第一項之搶奪未遂罪。再其所犯編號號二罪間，係以
    自己共同犯罪之意思與不詳姓名之成年人共同實施犯罪行為，依刑法第二十八條
    之規定，均為共同正犯。被告先後八次搶奪犯行，時間緊接，犯罪構成要件相同
    ，顯係基於概括之犯意反覆為之，應依連續犯之規定論以一搶奪既遂罪並加重其
    刑。另被告所為事實欄編號號犯行雖未為起訴書所論列，惟此與前揭論罪部
    分為連續犯，屬裁判上一罪之同一案件，為起訴效力所及，本院依法自應予以審
    究。又被告以加害身體之事恐嚇辛○○部分，係犯刑法第三百零五條之恐嚇危害
    安全罪。二罪犯意各別行為互殊，應分論併罰。復被告乙○○於八十六年間因犯
    搶奪罪，經本院以八十六年度訴字第一六四一號案，判處有期徒刑六月確定，並
    於八十七年八月十六日執行完畢，有台灣高等法院被告全國前案紀錄表及台灣台
    南地方法院檢察署刑案資料查註紀錄表在卷可按，其於五年之內再犯本件有期徒
    刑以上之罪，為累犯，應依法遞予加重其刑。爰審酌被告犯罪之動機、目的、手
    段、對社會安寧秩序所生危害、所得利益、其品行智識程度、犯罪後態度等一切
    情狀，量處如主文所示之刑及定其應執行之刑，以資懲儆。又被告於八十六年、
    八十七年間均因搶奪罪，分別經本院以八十六年訴字第一六四一號、八十八年度
    少連訴字第四號案，判處有期徒刑六月及三年六月，仍不知悔改，均甫出獄即再
    犯搶奪罪，顯有犯罪之習慣，應於刑之執行完畢或赦免後，令入勞動場所，強制
    工作。末按公訴人於公訴意旨中對於被告涉犯恐嚇危害安全部分犯行，求處有期
    徒刑一年六月等語，然查被告前揭恐嚇犯行，顯係被捕後一時心急或為洩忿未經
    思慮一時脫口而出，其惡性與前揭搶奪犯行尚屬有間，如逕判處有期徒刑一年六
    月實嫌過高，故判處如主文所示之刑已足，附此敘明。
據上論斷，應依刑事訴訟法第二百九十九條第一項前段，刑法第二十八條、第五十六
條、第三百二十五條第一項、第三項、第三百零五條、第四十七條、第五十一條第五
款、第九十條，罰金罰鍰提高標準條例第一條前段，判決如主文。
中      華      民      國      九十一    年      十一    月    十一    日
                              臺灣臺南地方法院刑事第五庭
                                  法  官  蔡  直  青
右正本證明與原本無異。
如不服本判決，應於判決送達後十日內向本院提出上訴狀( 應附繕本 )。
                                  書記官  沈  建  杉
中      華      民      國      九十一    年      十一    月    十二    日
附錄本案論罪科刑法條全文：
刑法第三百二十五條第一項：意圖為自己或第三人不法之所有，而搶奪他人之動產者
                          ，處六月以上五年以下有期徒刑。
                          因而致人於死者，處無期徒刑或七年以上有期徒刑，致
                          重傷者，處三年以上十年以下有期徒刑。
                          第一項之未遂犯罰之。
    第三百零五條：以加害生命、身體、自由、名譽、財產之事，恐嚇他人致生危害
                  於安全者，處二年以下有期徒刑、拘役或三百元以下罰金。
